臺灣高等法院刑事裁定
110年度聲字第3276號
聲  請  人  臺灣高等檢察署檢察官
受  刑  人  温慶修



上列聲請人因受刑人數罪併罰有二裁判以上，聲請定其應執行之
刑（聲請案號：臺灣高等檢察署110年度執聲字第1343號），本
院裁定如下：
    主  文
甲○○犯如附表所示各罪所處之刑，應執行有期徒刑肆年肆月。
    理  由
一、聲請意旨略以：受刑人甲○○因詐欺、妨害自由及兒童及少年
    性剝削防制條例等數罪，先後經判決確定如附表，應依刑法
    第53條及第51條第5款之規定，定其應執行之刑，爰依刑事
    訴訟法第477條第1項之規定聲請定應執行之刑等語。
二、裁判確定前犯數罪者，併合處罰之，而數罪併罰有二以上裁
    判者，應定其應執行之刑，其宣告多數有期徒刑者，於各刑
    中之最長期以上，各刑合併之刑期以下，並其刑期，但不得
    逾30年，刑法第50條第1項前段、第53條、第51條第5款分別
    定有明文。又刑法第50條關於數罪併罰之規定，業於民國10
    2年1月23日修正公布，自同年月25日起施行，將裁判確定前
    犯數罪而有該法條修正後第1項但書所定「得易科罰金之罪
    與不得易科罰金之罪。得易科罰金之罪與不得易服社會勞
    動之罪。得易服社會勞動之罪與不得易科罰金之罪。得易
    服社會勞動之罪與不得易服社會勞動之罪」之情形者，明定
    不得併合處罰，以避免不得易科罰金之罪與得易科罰金之罪
    合併而造成得易科罰金之罪無法單獨易科罰金之結果；此外
    ，復於該法條第2項修正增列「前項但書情形，受刑人請求
    檢察官聲請定應執行刑者，依第51條規定定之」規定，賦予
    受刑人選擇仍按刑法第51條規定以定執行刑之權利。經比較
    新舊法適用結果，自以修正後之規定較有利於受刑人，依刑
    法第2條第1項從舊從輕之規定，應適用較有利於受刑人之修
    正後刑法第50條規定處斷。另數罪併罰中之一罪，依刑法規
    定得易科罰金，若因與不得易科之他罪併合處罰結果而不得
    易科罰金時，原可易科部分所處之刑，自亦無庸為易科折算
    標準之記載（司法院釋字第144號、第679號解釋意旨參照）
    。
三、經查：本件受刑人甲○○因犯如附表各編號1至11所示之罪，
    先後經判處如附表編號1至11所示之刑，均經分別確定在案
    ，且各罪均為裁判確定前所犯，有各該刑事判決書附卷可憑
    。其中受刑人所犯如附表編號1至8所示之罪所處之刑得易科
    罰金，附表編號9至11所示之罪所處之刑則不得易科罰金，
    原不得合併定應執行刑。然查：受刑人業已請求檢察官就附
    表各編號所示之罪合併聲請定應執行刑，此有「臺灣新竹地
    方檢察署受刑人定執行刑或易科罰金意願回覆表」在卷可稽
    （見本院卷第9頁），合於刑法第50條第2項之規定，檢察官
    就附表所示各編號之罪聲請合併定應執行刑，核無不合，應
    予准許。爰審酌本件內部性及外部性界限，及受刑人所犯如
    附表所示各罪之犯罪類型、動機、態樣及侵害法益之性質（
    其中編號1至3均為詐欺；編號4至8均為妨害自由；編號9至1
    1均為兒童及少年性剝削防制條例）、行為次數與刑罰邊際
    效應隨刑期而遞減之情形，復就其所犯之罪整體評價其應受
    非難及矯治之程度，並兼衡刑罰經濟與公平、比例等原則，
    以及就附表編號1至8經判處應執行有期徒刑1年；編號9至11
    經判處應執行有期徒刑3年10月（總和為4年10月）等情狀，
    定其應執行之刑如主文所示。至受刑人所犯如附表編號1至8
    所示之罪，原雖得易科罰金，惟因與不得易科罰金之如附表
    編號9至11所示之罪併合處罰結果而不得易科罰金時，即無
    庸為易科罰金之記載。
據上論斷，應依刑事訴訟法第477條第1項，刑法第2條第1項但書
、第53條、第51條第5款、第50條第1項但書、第2項，裁定如主
文。
中　　華　　民　　國　　110 　年　　8 　　月　　23　　日
                  刑事第二十庭  審判長法　官  王復生
　　　　　　　　　　　　　　　　　　　法　官  遲中慧
　　　　　　　　　　　　　　　　　　　法　官  蕭世昌
以上正本證明與原本無異。
如不服本裁定，應於收受送達後五日內向本院提出抗告狀。
                                      書記官  吳建甫
中　　華　　民　　國　　110 　年　　8 　　月　　23　　日

附表：受刑人甲○○定應執行刑案件一覽表
編      號  1 2 3 罪      名  詐欺 詐欺 詐欺 宣  告  刑  有期徒刑4月 有期徒刑4月 有期徒刑4月   編號1至8應執行有期徒刑1年   犯 罪 日 期  106.7.16晚間10時11分許起至同日晚間11時49分許止 106.11.27晚間11時30分許至106.11.28凌晨3時許止 108.2.9某時 偵查機關案號  新竹地檢108年度 偵字第3674號等 新竹地檢108年度 偵字第3674號等 新竹地檢108年度 偵字第3674號等 最後 事實審 法院 臺灣高院 臺灣高院 臺灣高院  案號 109年度上訴字 第1913號 109年度上訴字 第1913號 109年度上訴字 第1913號  判決日期 109.9.23 109.9.23 109.9.23 確定 判決 法院 臺灣高院 臺灣高院 臺灣高院  案號 109年度上訴字 第1913號 109年度上訴字 第1913號 109年度上訴字 第1913號  判決確定日期 109.9.23 109.9.23 109.9.23 是否為得易科罰金之案件  是 是 是 備       註  新竹地檢109年度執字第5773號(110年執更字第918號) 刑期自109.12.28至110.12.27   

編      號  4 5 6 罪      名  妨害自由 妨害自由 妨害自由 宣  告  刑  有期徒刑2月 有期徒刑2月 有期徒刑3月   編號1至8應執行有期徒刑1年   犯 罪 日 期  106.7.18下午1時21分許起至106.7.20晚間9時55分許止 107.1.23晚間11時7分許至同日晚間11時44分許止 106.11.27晚間11時30分許起至106.11.28凌晨3時許止 偵查機關案號  新竹地檢108年度 偵字第3674號等 新竹地檢108年度 偵字第3674號等 新竹地檢108年度 偵字第3674號等 最後 事實審 法院 臺灣高院 臺灣高院 臺灣高院  案號 109年度上訴字 第1913號 109年度上訴字 第1913號 109年度上訴字 第1913號  判決日期 109.9.23 109.9.23 109.9.23 確定 判決 法院 臺灣高院 臺灣高院 臺灣高院  案號 109年度上訴字 第1913號 109年度上訴字 第1913號 109年度上訴字 第1913號  判決確定日期 109.9.23 109.9.23 109.9.23 是否為得易科罰金之案件  是 是 是 備       註  新竹地檢109年度執字第5773號(110年執更字第918號) 刑期自109.12.28至110.12.27   

編      號  7 8 9 罪      名  妨害自由 妨害自由 兒童及少年性剝削防制條例 宣  告  刑  有期徒刑3月 有期徒刑4月 有期徒刑3年6月   編號1至8應執行有期徒刑1年  編號9至11應執行有期徒刑3年10月 犯 罪 日 期  108.2.9晚間某時 106.7.21凌晨2時15分許起至同日凌晨2時56分許止 106.7.20晚間6時25分許起至同日晚間10時25分許止 偵查機關案號  新竹地檢108年度 偵字第3674號等 新竹地檢108年度 偵字第3674號等 新竹地檢108年度 偵字第3674號等 最後 事實審 法院 臺灣高院 臺灣高院 臺灣高院  案號 109年度上訴字 第1913號 109年度上訴字 第1913號 109年度上訴字 第1913號  判決日期 109.9.23 109.9.23 109.9.23 確定 判決 法院 臺灣高院 最高法院 最高法院  案號 109年度上訴字 第1913號 110年度台上字 第3077號 110年度台上字 第3077號  判決確定日期 109.9.23 110.5.27 110.5.27 是否為得易科罰金之案件  是 是 否 備       註  新竹地檢109年度執字第5773號(110年執更字第918號)，刑期自109.12.28至110.12.27 新竹地檢110年度執字第2582號(110年執更字第918號)，刑期自109.12.28至110.12.27 新竹地檢110年度執字第2581號，刑期自110.12.28至114.10.27 

編      號  10 11 罪      名  兒童及少年性剝削防制條例 兒童及少年性剝削防制條例 宣  告  刑  有期徒刑2年6月 有期徒刑7月   編號9至11應執行有期徒刑3年10月  犯 罪 日 期  105.11.13晚間11時56分許起至105.11.14中午12時13分許止 106.7.21凌晨2時43分許 偵查機關案號  新竹地檢108年度 偵字第3674號等 新竹地檢108年度 偵字第3674號等 最後 事實審 法院 臺灣高院 臺灣高院  案號 109年度上訴字 第1913號等 109年度上訴字 第1913號等  判決日期 109.9.23 109.9.23 確定 判決 法院 最高法院 最高法院  案號 110年度台上字 第3077號 110年度台上字 第3077號  判決確定日期 110.5.27 110.5.27 是否為得易科罰金之案件  否 否 備       註  新竹地檢110年度執字第2581號，刑期自110.12.28至114.10.27